臺灣高雄地方法院民事判決
111年度雄小字第1801號
原      告  泰安產物保險股份有限公司高雄分公司

法定代理人  洪瑛志  
訴訟代理人  黃俞鑫  
            蘇奕滔  
被      告  林秀珍  
上列當事人間請求損害賠償（交通）事件，本院於民國111年8月
31日言詞辯論終結，判決如下：
    主      文
原告之訴駁回。
訴訟費用新台幣壹仟元由原告負擔。
    事實及理由
一、原告主張：被告於民國109年8月14日11時4分許，騎乘車牌
    號碼000-000號普通重型機車（下稱甲車），沿高雄市三民
    區明吉路由北往南方向行駛，行經明吉路與明哲路交岔路口
    （下稱系爭路口）左轉明哲路時，未暫停讓直行車先行，不
    慎撞擊由原告所承保、訴外人古○○所駕駛其所有之車牌號碼
    000-0000號自用小客車（下稱乙車），致乙車受有損壞（下
    稱系爭事故）。經送修後共計支出修繕費用新台幣（下同）
    23,332元（含工資21,982元、零件費用1,350元），原告已
    依保險契約給付前開費用。為此，爰依民法第184條第1項前
    段、第191條之2及保險法第53條之規定提起本訴等語。並聲
    明：被告應給付原告19,832元，及自起訴狀繕本送達翌日起
    至清償日止，按年息5％計算之利息。
二、被告則以：對於系爭事故之發生並不爭執，然雙方發生擦撞
    前，被告並無看到乙車，且被告已左轉至其車道上，是乙車
    突自被告左側出現並撞擊甲車，被告不清楚如何被撞，並無
    肇事責任，原告之請求無理由等語置辯。並聲明：原告之訴
    駁回。
三、本院之判斷：
（一）按民法第184條第1項前段侵權行為之成立，須行為人因故
      意過失不法侵害他人權利，亦即行為人須具備歸責性、違
      法性，並不法行為與損害間有因果關係，始能成立，且主
      張侵權行為損害賠償請求權之人，對於侵權行為之成立要
      件應負舉證責任（最高法院100年度台上字第328號民事裁
      判要旨參照）。又依民法第191條之2規定，汽車、機車或
      其他非依軌道行駛之動力車輛，在使用中加損害於他人者
      ，駕駛人固應賠償因此所生之損害。惟如駕駛人於防止損
      害之發生，已盡相當之注意，即不在此限，以期緩和駕駛
      人之責任（立法理由參照）。
（二）原告主張被告於前揭時間、地點，騎乘甲車行經系爭交岔
      路口左轉彎時，與古○○所駕駛乙車發生擦撞，使乙車受有
      損害等事實，業據原告提出乙車行車執照（下稱系爭行照
      ）、道路交通事故當事人登記聯單、估價單、車損照片、
      統一發票等件為憑，復有高雄市政府警察局交通警察大隊
      111年6月21日提出之道路交通事故初步分析研判表、談話
      紀錄表、調查報告表、現場圖及現場照片等在卷可稽（本
      院卷第13至33、51至107、132頁），且為被告不所爭執，
      此部分事實固堪認定。然依古○○、被告之談話記錄表所述
      （本院卷第53至59頁），可知古○○當時駕駛乙車與被告騎
      乘甲車原均沿明吉路由北往南方向行駛，而於系爭路口左
      轉明哲路時發生擦撞乙情。復依古○○與被告於談話記錄表
      所自述，其等當時駕車速度分別為時速10至20公里、20公
      里，並無明顯差距。是甲乙兩車均屬左轉彎車，乙車為左
      方車，左轉彎半徑較小，若甲車與乙車同時轉彎，或者後
      於乙車轉彎，應不會撞到甲車，可推認甲車應先於乙車轉
      彎，俟乙車轉彎時不慎擦撞甲車。是按汽車行駛至無號誌
      之交岔路口，同為轉彎車，左方車應暫停讓右方車先行，
      道路交通安全規則第102條第1項第2款定有明文。古○○與
      被告原於同一車道行駛，均欲左轉彎，古○○駕駛乙車為左
      方車，本應暫停讓於其右側行駛之甲車先行左轉彎，卻疏
      未注意，致生系爭事故，其駕駛行為自有過失，尚難認被
      告有違反駕駛人之注意義務，或疏未注意交通規則導致系
      爭事故之情形。被告對於乙車之損害自無庸負侵權行為損
      害賠償責任。
（三）至原告雖主張被告有道路交通事故分析研判表上所載道路
      交通安全規則第102條第1項第2款之行至無號誌之交岔路
      口，未設標誌、標線或號誌劃分幹、支線道且車道數相同
      者，轉彎車未暫停讓直行車先行之過失等語。惟甲乙兩車
      均同為轉彎車，自無前揭道路交通安全規則轉彎車應暫停
      讓直行車先行規定之適用。原告執此主張被告之駕駛行為
      有過失，洵屬無據。
四、綜上所述，原告依民法第184條第1項前段、第191條之2及保
    險法第53條之規定，請求被告給付原告19,832元及自起訴狀
    繕本送達翌日起至清償日止，按年息5％計算之利息，為無理
    由，應予駁回。
五、本件事證已臻明確，兩造其餘攻擊防禦方法及所舉證據，經
    審酌結果，與本件判決結論均無影響，爰不一一論述，附此
    敘明。 
六、訴訟費用負擔之依據：民事訴訟法第78條。
中　　華　　民　　國　　111 　年　　9 　　月　　21　　日
                    高雄簡易庭  法　官  顏珮珊
以上正本係照原本作成。
民事訴訟法第436條之24第2項：對於本判決之上訴，非以違背法
令為理由，不得為之。
如對本判決上訴，須於判決送達後20日內向本院提出上訴狀，並
須表明原判決所違背之法令及其具體內容與依訴訟資料可認為原
判決有違背法令之具體事實之上訴理由。（均須按他造當事人之
人數附繕本）。
中　　華　　民　　國　　111 　年　　9 　　月　　21　　日
                                書記官  林雅姿